# 同一控制下合并

提问人：很多人很多事 时间：2017-02-24 10:49:10
请教陈版，自然人甲用自己持有的A公司股权与其余股东投资设立了B公司，A公司成为B公司全资子公司，甲也是B公司控股股东，因投资时甲持有的A公司净资产评估价值低于账面价值，所以B公司账面长投小于A公司合并日净资产账面价值，期末合并抵消时按B公司长投金额抵消A公司净资产，导致A公司净资产抵不完，请问是可以把差额保留到A公司资本公积，视为合并日资本溢价，还是把当初评估增减值的资产在合并层面还原为账面价值？

回答人：chenyiwei
你说的情况，因为“投资时甲持有的A公司净资产评估价值低于账面价值”，因此首先建议考虑A的净资产是否发生减值，是否需计提减值准备等；其次，B取得对A的控制权应当是一项同一控制下合并，应按取得A的净资产账面价值的份额作为投资成本，与B的实收资本增加额之间的差额调整资本公积。这样，不应存在你说的抵不平问题。